臺灣臺中地方法院刑事判決　　　　　　　　　　　　　九十年度易字第三七一五號
　　公　訴　人　臺灣臺中地方法院檢察署檢察官
　　被　　　告　甲○○
右列被告因毒品危害防制條例案件，經檢察官提起公訴（九十年度毒偵字第五二八九
號）及移送併辦（九十年度毒偵字第五四四三號），本院判決如左：
    主  文
甲○○連續施用第二級毒品，累犯，處有期徒刑壹年。
    事  實
一、甲○○曾於民國（以下同）八十四年間，因違反麻醉藥品管理條例案件，經臺灣
    桃園地方法院於八十四年七月三十一日以八十四年度易字第一八二二號判處有期
    徒刑四月，八十四年十月六日確定，於八十四年十一月一日易科罰金執行完畢（
    本部分未構成累犯），再於八十五年間，因犯侵占罪，經本院於八十五年九月二
    十四日以八十五年度自字第七三五號判處有期徒刑六月，經上訴臺灣高等法院臺
    中分院於八十五年十月二十三日以八十五年度上易字第二二七五號駁回上訴而確
    定，於八十六年二月二十日執行完畢，又於八十八年間犯竊盜罪，經本院以八十
    八年度易字第一八五二號判處有期徒刑七月確定，於八十九年五月十三日執行完
    畢，猶未知悔改；又因施用毒品案件，分別經本院以八十八年度毒聲字第三０二
    二號、九十年度毒聲字第四四九號裁定送勒戒處所觀察、勒戒後，均認無繼續施
    用毒品之傾向，而經臺灣臺中地方法院檢察署檢察官於八十八年六月七日以八十
    八年度偵字第一二四二一號、於九十年二月十二日以九十年度毒偵字第五五五號
    不起訴處分確定；詎其猶基於施用第一、二級毒品海洛因、安非他命之概括犯意
    ，自九十年三月間起，至同年四月二十日下午五、六時許止，在臺中縣烏日鄉○
    ○村○○街十號其住處內與臺中市○○路某停車場其所駕駛車牌號碼ＨＨ─五一
    六二號自用小客車內等處，連續施用第一、二級毒品海洛因、安非他命多次，於
    九十年四月二十四日下午六時三十分許，駕駛上揭自用小客車，行經臺中縣大肚
    鄉○○路○段四九０號前為警查獲，施用第一、二級毒品安非他命犯行部分，分
    別經本院於九十年六月二十日以九十年度易字第一七二六號判處有期徒刑七月（
    施用第二級毒品犯行部分）、於九十年八月六日以九十年度訴字第一五二九號判
    處有期徒刑八月（施用第一級毒品犯行部分）確定，保安處分部分，則因於五年
    之內三犯毒品危害防制條例第十條第一、二項之犯行，經本院裁定送戒治處所施
    以強制戒治，嗣再經本院以九十年度毒聲字第四０七四號裁定停止戒治，期間付
    保護管束；惟甲○○於九十年九月十四日離開前揭戒治所後，竟又另行起意，基
    於施用第二級毒品安非他命之概括犯意，自九十年九月二十日起，至同年十一月
    七日上午七時許，在其臺中縣烏日鄉○○村○○街十號住處內，以將第二級毒品
    安非他命放入玻璃管內，其下以火加熱，而吸食其煙霧之方式，施用第二級毒品
    安非他命多次；嗣分別於九十年十月五日，至臺灣臺中地方法院檢察署觀護人室
    定期採尿送檢驗呈甲基安非他命之陽性反應而發現、及於九十年十一月十一日下
    午十時五十分許，在臺中縣太平市○○路與宜欣二路口為警查獲。（保安處分處
    部分，並經本院以九十年度毒聲字第五四五五號裁定撤銷停止戒治，施以強制戒
    治。）
二、案經臺灣臺中地方法院檢察署檢察官簽分後偵查起訴（九十年度毒偵字第五二八
    九號）及臺中縣警察局霧峰分局報請臺灣臺中地方法院檢察署檢察官移送併辦（
    九十年度毒偵字第五四四三號）。
    理  由
一、訊據被告甲○○對於右揭事實自白不諱，且被告於右揭時地經臺灣臺中地方法院
    檢察署觀護人室及臺中縣警察局霧峰分局分別採集尿液送中山醫學大學附設醫院
    藥物濫用檢測中心及臺中縣衛生局檢驗結果，均呈有甲基安非他命之陽性反應，
    此有上揭檢測中心九十年十月十七日檢驗結果報告及上揭衛生局九十年十一月二
    十九日九０衛檢字第五三八０八號函所檢附之檢驗尿水報告書各一紙在卷可據，
    被告其確有施用第二級毒品安非他命犯行一節，自堪以認定。又被告前曾因施用
    毒品案件，分別經本院以八十八年度毒聲字第三０二二號、九十年度毒聲字第四
    四九號裁定送勒戒處所觀察、勒戒後，均認無繼續施用毒品之傾向，而經臺灣臺
    中地方法院檢察署檢察官於八十八年六月七日以八十八年度偵字第一二四二一號
    、於九十年二月十二日以九十年度毒偵字第五五五號不起訴處分確定；詎其猶基
    於施用第一、二級毒品海洛因、安非他命之概括犯意，自九十年三月間起，至同
    年四月二十日下午五、六時許止，在臺中縣烏日鄉○○村○○街十號其住處內與
    臺中市○○路某停車場其所駕駛車牌號碼ＨＨ─五一六二號自用小客車內等處，
    連續施用第一、二級毒品海洛因、安非他命多次，於九十年四月二十四日下午六
    時三十分許，駕駛上揭自用小客車，行經臺中縣大肚鄉○○路○段四九０號前為
    警查獲，施用第一、二級毒品安非他命犯行部分，分別經本院於九十年六月二十
    日以九十年度易字第一七二六號判處有期徒刑七月（施用第二級毒品犯行部分）
    、於九十年八月六日以九十年度訴字第一五二九號判處有期徒刑八月（施用第一
    級毒品犯行部分）確定，保安處分部分，則因於五年之內三犯毒品危害防制條例
    第十條第一、二項之犯行，經本院裁定送戒治處所施以強制戒治，嗣再經本院以
    九十年度毒聲字第四０七四號裁定停止戒治，期間付保護管束等上情，有臺灣臺
    中地方法院檢察署刑案資料查註紀錄表與臺灣高等法院被告全國前案紀錄表各一
    紙、臺灣臺中地方法院檢察署檢察官九十年度戒執二字第三二二號保護管束指揮
    書、本院九十年度易字第一七二六號判決書、九十年度訴字第一五二九號判決書
    各一份在卷可憑，是被告於五年之內，三犯毒品危害防制條例第十條第二項之施
    用第二級毒品罪，事證明確，犯行堪以認定。
二、核被告甲○○所為，係犯毒品危害防制條例第十條第二項之施用第二級毒品罪，
    而被告其持有第二級毒品之低度行為，為施用第二級毒品之高度行為所吸收，不
    另論罪；再被告先後多次施用第二級毒品之行為，時間緊接，所犯罪名與犯罪構
    成要件相同，顯係基於概括之犯意反覆為之，為連續犯，爰依刑法第五十六條之
    規定以一罪論，並加重其刑；又被告前曾於八十四年間，因違反麻罪藥品管理條
    案件，經臺灣桃園地方法院於八十四年七月三十一日以八十四年度易字第一八二
    二號判處有期徒刑四月確定，八十四年十月六日確定，於八十四年十一月一日易
    科罰金執行完畢（本部分未構成累犯），再於八十五年間，因犯侵占罪，經本院
    於八十五年九月二十四日以八十五年度自字第七三五號判處有期徒刑六月，經上
    訴臺灣高等法院臺中分院於八十五年十月二十三日以八十五年度上易字第二二七
    五號駁回上訴而確定，於八十六年二月二十日執行完畢，又於八十八年間犯竊盜
    罪，經本院以八十八年度易字第一八五二號判處有期徒刑七月確定，於八十九年
    五月十三日執行完畢，此有臺灣臺中地方法院檢察署刑案資料查註紀錄表與臺灣
    高等法院被告全國刑案紀錄表各一紙在卷可按，其於五年之內，再犯本件有期徒
    刑以上之罪，為累犯，應依累犯規定，遞加重其刑。爰審酌被告前已有多次施用
    毒品而經施以觀察、勒戒、強制戒治、並判處有期徒刑之紀錄，無視於毒品戕害
    其自身健康，而再行施用，惡性匪淺，惟念其於犯後坦承犯行，態度良好，尚知
    所悔悟，且一般煙毒犯成癮者，對於毒品依賴性程度高，戒除不易等一切情狀，
    量處如主文所示之刑，以示懲儆。
三、再按檢察官就犯罪事實之一部起訴者，效力及於全部，刑事訴訟法第二百六十七
    條定有明文，經查移送併案案件所載被告施用第二級毒品之犯行，與原起訴案件
    犯行間，時間緊接、犯罪構成要件相同，二者間顯基於概括犯意為之，有連續犯
    之裁判上一罪關係，為起訴效力所及，本院自得併予以審理；再移送併辦案件所
    查扣之起子二把及第二級毒品安非他命一包之物品，其中起子二把為被告所有，
    惟與被告施用第二級毒品間，並無相干，而扣案第二級毒品安非他命一包，係同
    時為警查獲之同案被告廖述彥所有一節，已分據被告與同案被告廖述彥於移送併
    辦之警訊卷中供述屬實，爰不另予以宣告沒收之，均附此敘明。
據上論斷，應依刑事訴訟法第二百九十九條第一項前段，毒品危害防制條例第十條第
二項、第二十條第三項，刑法第十一條前段、第五十六條、第四十七條，判決如主文
。
中      華      民      國      九十一      年     一     月    十八    日
                                      臺灣臺中地方法院刑事第六庭
                                        法  官   梁   堯   銘
右正本證明與原本無異。
如不服本判決，應於送達後十日內向本院提出上訴狀（須附繕本），上訴於臺灣高等
法院臺中分院。
                                        書記官
中      華      民      國      九十一      年     一     月    十八    日
附錄論罪科刑法條
毒品危害防制條例第十條
施用第一級毒品者，處六月以上五年以下有期徒刑。
施用第二級毒品者，處三年以下有期徒刑。
